【裁判字號】    97,易,997
【裁判日期】    970716
【裁判案由】    竊盜
【裁判全文】
臺灣彰化地方法院刑事判決        九十七年度易字第九九七號
公  訴  人  臺灣彰化地方法院檢察署檢察官
被      告  乙○○
上列被告因竊盜案件，經檢察官提起公訴（九十七年度偵字第二
八八六號），本院判決如下：
    主  文
乙○○竊盜，累犯，處有期徒刑柒月。
    事  實
一、乙○○（原名粘憲岳）前曾於民國九十四年九月二十一日，
    因竊盜案件，經臺灣高等法院臺中分院以九十四年度上易字
    第八七０號判處有期徒刑一年六月確定，入監執行後，於九
    十六年三月二十九日假釋，所餘刑期付保護管束，並因前開
    保護管束期間業於同年五月二十二日屆滿未經撤銷而視為執
    行完畢。詎仍不知警惕，於九十七年三月二十二日上午九時
    許之白天，行經甲○○（已成年）前所經營址設彰化縣鹿港
    鎮○○里○○路○段一０七巷九九弄二號「全國工業社」工
    廠（未有人住居），因見該工廠大門未關，且其適缺款，竟
    突萌為自己不法所有之意圖，獨自一人自上開工廠大關之大
    門進入（所涉無故侵入他人建築物罪嫌，未據告訴），並在
    該工廠二樓，以其所有之鑰匙一支（未扣案），拆解放置在
    地上之冷氣機一台，並取出該冷氣機一台內之馬達一個、銅
    管約二公斤（價值共計約新臺幣四千元），而竊取前開甲○
    ○所有之冷氣機內之馬達一個及銅管約二公斤得逞，圖以變
    賣得款花用。旋於同日上午十一時二十分許，遭甲○○發現
    並報警處理而查獲，並起出前開其所竊得之馬達一個、銅管
    約二公斤（已由警方發還與甲○○領回）扣案。
二、案經彰化縣警察局鹿港分局報請臺灣彰化地方法院檢察署檢
    察官偵查起訴。
    理  由
一、按「除簡式審判程序、簡易程序及第三百七十六條第一款、
    第二款所列之罪之案件外，第一審應行合議審判。」，刑事
    訴訟法第二百八十四條之一定有明文；本件被告乙○○所犯
    係屬刑事訴訟法第三百七十六條第二款所列之罪，爰依法行
    獨任審判。又本件有關以下所引用被告以外之人於審判外之
    言詞或書面陳述，而不符合刑事訴訟法第一百五十九條之一
    至第一百五十九條之四之規定者，業經公訴人及被告於本院
    明示同意作為證據，且均經本院於審理時當庭直接提示而為
    合法之調查，公訴人、被告均未於言詞辯論終結前聲明異議
    ，本院審酌前開證據作成或取得之狀況，並無非法或不當取
    證之情事，且亦無顯不可信之情況，故認為適當而均得以作
    為證據，是前開證據依刑事訴訟法第一百五十九條之五之規
    定，均具有證據能力，先予敘明。
二、訊據被告對於上揭事實坦承不諱，且有證人即被害人甲○○
    於警詢時之證述在卷可憑。又公訴人起訴書雖認被告係攜帶
    客觀上足供為兇器使用之未扣案十字鐵器一支拆解被害人甲
    ○○所有放置在前開工廠地上之冷氣而為上開竊盜行為，且
    被告固曾一度於偵訊時供稱：伊係持案發現場地上之十字鐵
    器一支，拆解冷氣內之馬達云云，然被告於本院審理時堅稱
    ：伊固有於偵訊時為上開供述，然係不實在，伊實際上係以
    所有的鑰匙一支拆解冷氣，偵訊時伊因怕供述實情後，上開
    鑰匙遭扣案而無法使用，乃謊稱係以十字鐵器拆解冷氣，案
    發現場根本沒有十字鐵器等語，本院酌以被告就其竊盜時是
    否有持十字鐵器一支之供述，於偵訊及本院審理時之供述，
    先、後有所不符，且證人即被害人甲○○於警詢並未證述被
    告有持十字鐵器竊盜之情形，又警方並未在現場查扣十字鐵
    器之物，且因被告於本院審理時堅決否認有持其偵訊所稱之
    十字鐵器為竊盜行為，是被告於偵訊時雖供述其係持十字鐵
    器竊盜，然該十字鐵器之大小、樣式，於客觀上是否確足供
    為兇器使用及是否確有前開十字鐵器存在，實均屬有疑，再
    一般鑰匙之材質亦屬堅硬之金屬，用以拆解冷氣亦非無其可
    能，依罪疑有利於被告之原則，本院認被告於本院審理時之
    供述應屬可信；從而，公訴人起訴書認被告係犯刑法第三百
    二十一條第一項第三款之攜帶兇器竊盜罪，容有未恰。再被
    告自承其係因缺款，乃為本案之竊盜行為，並欲將所竊得之
    物變賣得款花用，被告主觀上確有為自己不法所有之意圖甚
    明。此外，復有贓物認領保管單一件及照片二幀在卷可佐，
    本件事證明確，被告犯行洵足認定。
三、核被告所為，係犯刑法第三百二十條第一項之普通竊盜罪。
    公訴人認被告係犯刑法第三百二十一條第一項第三款之攜帶
    兇器竊盜罪，容有誤會，已詳述如前，惟起訴之基本社會事
    實同一，本院自應變更法條加以裁判。又被告前曾於九十四
    年九月二十一日，因竊盜案件，經臺灣高等法院臺中分院以
    九十四年度上易字第八七０號判處有期徒刑一年六月確定，
    入監執行後，於九十六年三月二十九日假釋，所餘刑期付保
    護管束，並因前開保護管束期間業於同年五月二十二日屆滿
    未經撤銷而視為執行完畢，有臺灣彰化地方法院檢察署刑案
    資料查註紀錄表、臺灣高等法院被告前案紀錄表各一份在卷
    可考，其於五年以內故意再犯本件有期徒刑以上之罪，為累
    犯，應依刑法第四十七條第一項之規定加重其刑。爰審酌被
    告之素行、犯罪之動機、目的係為圖一己之私利、手段、竊
    得財物之價值、對被害人甲○○所生之損害及被告犯罪後之
    態度等一切情狀，量處如主文所示之刑（本院酌以被告係犯
    普通竊盜罪，並衡以其竊取物品之價值等情，認蒞庭檢察官
    於本院審理時對被告求處有期徒刑十月，尚稍過重，而以量
    處如主文所示之刑為適當），以示懲儆。另中華民國九十六
    年罪犯減刑條例固已於九十六年七月四日公布，並自同年七
    月十六日生效施行，惟依上開條例第二條第一項之規定，必
    須犯罪在九十六年四月二十四日以前者，始有該條例減刑規
    定之適用；而本件被告所為普通竊盜行為之犯罪時間，並非
    在九十六年四月二十四日之前，自無適用上開減刑條例之餘
    地，附此敘明。
四、至被告所有、供犯本案竊盜所用之鑰匙一支，並未扣案，未
    免執行沒收之困難，爰不予宣告沒收之，併予敘明。
據上論斷，應依刑事訴訟法第二百九十九條第一項前段、第三百
條，刑法第第三百二十條第一項、第四十七條第一項，刑法施行
法第一條之一第一項、第二項前段，判決如主文。
本案經檢察官吳芙如到庭執行職務
中    華    民    國  九十七  年    七    月    十六  日
                  刑事第八庭    法  官  李雅俐
以上正本證明與原本無異。
如不服本判決，應於判決送達後10日內，向本院（切勿逕送臺灣
高等法院臺中分院）提出上訴狀，上訴書狀應「敘述具體上訴理
由」，並按他造當事人之人數附繕本。
告訴人或被害人對於判決如有不服具備理由請求檢察官上訴者，
其上訴期間之計算係以檢察官收受判決正本之日期為準。
中    華    民    國  九十七  年    七    月    十六  日
                                書記官  陳秀娟
附錄論罪科刑法條：
刑法第三百二十條第一項：
意圖為自己或第三人不法之所有，而竊取他人之動產者，為竊盜
罪，處五年以下有期徒刑、拘役或五百元以下罰金。


司法院資訊處製作；財團法人民間司法改革基金會備份。
